臺灣桃園地方法院刑事判決　　　　　　　　　　　　　九十年度訴字第一九六五號
　　公　訴　人　臺灣桃園地方法院檢察署檢察官
　　被　　　告　乙○○
右列被告因搶奪等案件，經檢察官提起公訴（九十年度偵字第一八０三一號）及移送
併辦（九十年偵字第二０七七０號），本院判決如左：
      主    文
乙○○連續攜帶兇器，毀損門扇，於夜間侵入有人居住之建築物竊盜，處有期徒刑拾
月；又意圖為自己不法之所有，而搶奪他人之動產，處有期徒刑捌月。應執行有期徒
刑壹年肆月。
      事    實
一、乙○○意圖為自己不法之所有，基於概括之犯意，自九十年八月二十九日起至同
    年十月二十四日止，於如附表所示之時間、地點，以如附表所示之方式，竊取如
    附表所示被害人之財物。另意圖為自己不法之所有之概括犯意於九十年十月二十
    九日二十時四十分許騎乘車牌號碼ＩＣＢ—三七二號機車至桃園縣桃園市○○路
    一九六號桃福聯大賣場趁該賣場收銀員丙○○正在對顧客結帳，打開收銀機不備
    之際，繞到丙○○身後，徒手抓取收銀機內現金，共搶得二萬九千元，旋即往賣
    場大門逃逸，丙○○隨即追出高喊「搶劫」，乙○○逃至賣場門前停車場取出機
    車鑰匙，插入鑰匙孔欲發動離開時，為二名不知名之民眾當場逮捕，交由隨後趕
    至之警員處理。嗣經向本院聲請收押，裁定收押，經警偵辦「立楊鑽石工業公司
    」竊盜案件，採得指紋經比對與乙○○相符，為警於九十年十一月十六日借提詢
    問，查悉乙○○其餘竊盜、搶奪犯行。
二、案經桃園縣警局楊梅分局報告台灣桃園地方法院檢察署檢察官偵查起訴暨臺灣桃
    園地方法院檢察署移送併案審理。
    理    由
一、訊據被告乙○○對於附表一、二所示時、地如何竊取、搶奪被害人財物之事實於
    本院調查、審理時坦承不諱，又經查：
（一）右揭事實如附表一編號三及搶奪桃福聯大買場部分（九十年度偵字第一八０三
      一號），核與被害人甲○○指述、證人丙○○證述之情節相符，此外，復有相
      片五張、贓物認領保管單二紙、車輛竊盜、車牌失竊個別查詢報表—查詢車輛
      認可資料一紙附卷附卷可稽，是被告此部分事證明確，犯行洵堪認定。
（二）如附表一編號一、二（九十偵字第二０七七０號）核與被害人戊○○、丁○○
      、己○指述，證人陳秋芬證述之情節相符，此外，復有內政部警政署刑事警察
      局九十年十月二十三日（九０）刑紋字第二０四二六０號鑑驗書、桃園票據交
      換所函、贓物領據一紙、車輛竊盜、車牌失竊個別查詢報表—查詢車輛認可資
      料一紙、切結書、讓渡同意書、桃園縣八德分局查訪紀錄表及相片影本二張附
      卷可稽。是以被告此部分事證明確，犯行洵堪認定。
（三）綜上，本件被告事證明確，犯行洵堪認定，應予依法論科。
二、核被告乙○○右揭行為，於附表編號一所示時、地持客觀上具有危險性足以為兇
    器之鐵剪破壞鐵門門閂，踰越鐵門，夜間侵入有人所在之工廠，係犯刑法第三百
    二十一條第一項第一款、第二款、第三款之加重竊盜罪；於附表編號二所示時、
    地持客觀上具有危險性足以為兇器之鐵剪破壞鐵窗，踰越窗戶侵入竊盜，係犯刑
    法第三百二十一條第一項第二款、第三款之加重竊盜罪；於附表編號三所示時、
    地趁人機車鑰匙未取下竊盜，係犯刑法第三百二十條第一項之普通竊盜罪；又被
    告趁人不備徒手搶奪財物，係犯刑法第三百二十五條第一項之搶奪罪。被告乙○○先後三次竊盜犯行，時間緊接，所犯構成要件相同，顯係基於概括犯意為之，
    為連續犯，應依刑法第五十六條之規定，依情節論以刑法第三百二十一條第一項
    第一款、第二款、第三款之加重竊盜罪，並加重其刑。又被告乙○○所犯前開連
    續竊盜及搶奪二罪間，犯意各別，行為互殊，應予分論併罰。又公訴人雖未就如
    附表一編號一、二號所示竊盜犯行部分載明於起訴書，惟此部分與起訴部分之如
    附表一編號三所示竊盜部分犯行部分有連續犯之裁判上一罪之關係，業見前述，
    為本件起訴效力之所及，且經檢察官移送併案審理（臺灣桃園地方法院檢察署九
    十年度偵字第二０七七０），本院自應就此部分併為審理。爰審酌被告品行、年
    輕力壯不思正當努力工作營生、竟圖不勞而獲，無警惕悔改之意、犯罪手段、所
    生之危害及犯後坦承犯行態度良好等及其他一切情狀，量處如主文所示之刑，並
    定其應執行之刑。
三、被告乙○○於附表編號一、二行竊所用之鐵剪為不同把，均為被告所有，供竊盜
    所用之物，雖應依刑法第三十八條第一項第二款規定宣告沒收，惟據被告於本院
    調查證據時表示，二把鐵剪均已丟棄不見，又屬日常生活所用之物，為免日後執
    行之困難，爰不予宣告沒收，附此敘明。
四、另台灣桃園地方法院檢察署九十年度偵字第二０七七０號移送併案審理意旨另以
    被告於九十年七月間某日凌晨一時許，以破壞鋁門之方式，侵入位於桃園縣八德
    市○○路七七０巷六六號之「立茂實業有限公司」辦公室行竊，竊得二千一百元
    ，因認被告乙○○此部分情節涉有竊盜罪嫌，並與前開論罪部分具有連續犯裁判
    上一罪之關係云云。惟訊據被告堅決否認有何竊盜犯行。辯稱：並未侵入該公司
    竊取等語。本院遍查全卷，亦無證據證明係被告所竊取，衡情被告已坦承大部分
    犯行，無再故意否認此部分之必要，而其所述，並非不可能之事，亦無證據證明
    係被告所竊取，本院要難遽行認為被告有何竊盜犯行；且此外，本院核諸卷內資
    料及依職權調查之結果，亦未能查得其他積極證據可以證明被告此部分行為涉有
    何等之竊盜罪嫌，是併案情節既查無證據可資認定被告成立竊盜罪嫌，即無從認
    與上開論罪部分有何連續犯之裁判上一罪之關係自明，因此併案情節上開部分，
    爰應退回請檢察官另行依法處理，附此說明。
五、另台灣桃園地方法院檢察署九十年度偵字第二０七七０號移送併案審理意旨又以
    被告於九十年九、十月間下午十五時許在桃園縣桃園市○○路九號購買飲料結帳
    ，收銀小姐（店員）打開收銀機不備之際，徒手抓取收銀機內現金千元鈔一張、
    五百元鈔二張，共計二千元，得手後騎乘停在店外之機車逃逸，因認被告乙○○
    此部分情節涉有搶奪罪嫌，並與前開論罪部分具有連續犯裁判上一罪之關係云云
    。惟訊據被告堅決否認有何竊盜犯行。按被告之自白，不得作為有罪判決之唯一
    證據，仍應調查其他必要之證據，以察其是否與事實相符；又犯罪事實應依證據
    認定之，無證據不得推定其犯罪事實；又不能證明被告犯罪者，應諭知無罪之判
    決，刑事訴訟法第一百五十六條第二項、第一百五十四條、第三百零一條第一項
    分別定有明文。本件公訴人認被告涉犯刑法第三百二十五條搶奪罪嫌，無非以被
    告於警訊中之自白為其唯一論據。惟被告雖經自白，仍應調查其他必要之證據，
    以察其與事實是否相符，苟無法證明其與事實相符，根本即失其證據之證明力，
    不得採為判斷事實之根據（最高法院四十六年台上字第八○九號判例參照）。經
    查本件證人即龜山工業區勞工合作社之經營人王礎鋒稱：「（警方帶同乙○○來
    貴商店查證，以前是否被歹徒搶奪財物？）我不知道。」、「（據搶嫌乙○○自
    白於九十年九月至十月（詳細日期忘記了）某日下午十五時左右獨自一人徒手搶
    奪貴商店櫃臺上之收銀機內二千元，可有此事？）我不清楚因為以前我有雇用女
    性員工雇店，不是我親身經歷，所以我不知道。」、「以前確是女性員工看店，
    自九月十日之後，就由我本人親自經營，原來的女性員工均已離職。他們是以打
    工方式工作，我均沒有留下他們的連絡方式或地址」（見九十偵字第二０七七０
    號偵卷第八頁）等語，是被告此部分搶奪之事實，除被告之自白外，並無其他任
    何證據足以證明被告有公訴人所指搶奪之犯行，且本院亦無從藉由證人王礎鋒查
    知被搶奪之女性員工如何遭搶奪之事實，此外復查無其他證據足認被告確有搶奪
    犯行，揆諸前開說明，被告此部分搶奪之事實原應為被告無罪之諭知，惟此部分
    與前開論罪科行之部分有裁判上一罪關係，爰不另為無罪之諭知，附此敘明。
據上論斷，應依刑事訴訟法第二百九十九條第一項前段，刑法第五十六條、第三百二
十一條第一項第一款、第二款、第三款、第三百二十五條第一項、第五十一條第五款
，判決如主文。
本案經檢察官廖先志到庭執行職務。
中      華      民      國    九十一    年      四      月     三十     日
                                  臺灣桃園地方法院刑事第六庭
                                      法  官   黃永定
右正本證明與原本無異。
如不服本判決，應於判決送達後十日內向本院提出上訴狀( 應附繕本 )，上訴於
臺灣高等法院。
                                      書記官   陳月桂
中      華      民      國    九十一    年      四      月     三十     日
附論罪科刑依據之法條：
刑法第三百二十一條
犯竊盜罪而有左列情形之一者，處六月以上、五年以下有期徒刑：
一  於夜間侵入住宅或有人居住之建築物、船艦或隱匿其內而犯之者。
二  毀越門扇、牆垣或其他安全設備而犯之者。
三  攜帶兇器而犯之者。
四  結夥三人以上而犯之者。
五  乘火災、水災或其他災害之際而犯之者。
六  在車站或埠頭而犯之者。
前項之未遂犯罰之。
刑法第三百二十五條第一項
意圖為自己或第三人不法之所有，而搶奪他人之動產者，處六月以上五年以下有期徒
刑。
附表：
┌──┬───┬───────┬─────────┬────┬─────┐
│編號│被害人│行為時間及地點│行為方式及竊得財物│所犯法條│備      註│
├──┼───┼───────┼─────────┼────┼─────┤
│ 一 │立楊鑽│九十年八月二十│持鐵剪破壞鐵門門閂│刑法第三│車輛已領回│
│    │石工業│九日凌晨三時許│，踰越門扇，夜間侵│百二十一│、支票掛失│
│    │股份有│在桃園縣八德市│入有人所在之工廠，│條第一項│止付      │
│    │限公司│大興路二七０巷│竊得車牌號碼 ＤＹ │第一款、│          │
│    │      │三號一樓      │—二一一０號自小客│第二款、│          │
│    │      │              │車、現金新台幣（下│第三款  │          │
│    │      │              │同）一萬八千元、MO│        │          │
│    │      │              │TOROLA行動電話一支│        │          │
│    │      │              │、郵票約六千元、支│        │          │
│    │      │              │票（發票人：楊水軍│        │          │
│    │      │              │、付款人：匯通商業│        │          │
│    │      │              │銀行桃園分行、支票│        │          │
│    │      │              │號碼：AL096322號金│        │          │
│    │      │              │額：十萬元、發票日│        │          │
│    │      │              │：九十年五月十一日│        │          │
│    │      │              │）一紙            │        │          │
├──┼───┼───────┼─────────┼────┼─────┤
│ 二 │玉台機│九十年十月七日│持鐵剪破壞鐵窗，踰│刑法第三│          │
│    │械股份│凌晨三時許在桃│越窗戶，侵入夜間無│百二十一│          │
│    │有限公│園縣八德市中正│人所在之辦公室竊得│條第一項│          │
│    │司    │路四六巷十弄二│電腦一組、冰箱一臺│第二款、│          │
│    │      │三之一號      │、電視一台        │第三款  │          │
├──┼───┼───────┼─────────┼────┼─────┤
│ 三 │甲○○│九十年十月二十│見甲○○所有車牌號│刑法第三│機車已領回│
│    │      │四日下午十五時│碼ＩＣＢ—三七二號│百二十條│          │
│    │      │許在桃園縣桃園│機車鑰匙未取下，有│第一項  │          │
│    │      │市○○路成功郵│機可趁，竊取該部機│        │          │
│    │      │局前          │車，得手後留供給用│        │          │
└──┴───┴───────┴─────────┴────┴─────┘
